

JONATAN ANDRES PAREDES

Avellaneda 670 0291-15007527 (Llamada) / 0291-155766405 (Whatsapp) | jonatanparedes1980@gmail.com

OBJETIVO

Conseguir la oportunidad de un puesto de trabajo que me permita aplicar mis experiencias y conocimientos en mi sector y en las distintas áreas de la empresa, para así desarrollarme profesionalmente para el buen desempeño de las funciones asignadas.

INFORMACIÓN PERSONAL

Fecha de nacimiento : 03/07/1980 Estado civil : Casado

Cuil : 20-28296238-2

Disponibilidad : FULL TIME

EXPERIENCIA PROFESIONAL

2017 - Actualidad U.T.E S.A Bahia Blanca

Instrumentista

Personal eventual. Tareas: Seguimiento, control de calibración, reparación y/o modificación de instrumentos: ROSEMOUNT, FOXBORO, VORTEX, KROHNE, ENDRESS Y HAUSER, VEGA, TRANSMISORES DE PRESIÓN, CAUDAL, NIVEL, PRESOSTATOS, FINES DE CARRERAS, SENSORES INDUCTIVOS, CAPACITOVOS T. TEMPERATURA: SENSICON, ABB, ROSEMOUNT. TERMOCUPLAS: PT100, RTD, TYPO J, N, K, S.

ACTUADORES: FISHER, FOXBORO, MASONEILAN, NELES Y ROTORK, HYTORK, FESTO. ON-OFF Y DE CONTROL.

CALIBRACIÓN DE POSICIONADORES: FISHER 6200, FOXBORO E-69, ECKARDT, NELES. REPARACIÓN DE VÁLVULAS: ESFERICAS, TAPON, BALANCEADAS, PILOTADAS, MONTAJE. TUBING: COBRE Y ACERO INOXIDABLE: 1/2, 3/8, 1/4, 12, 10, 8, 6 NPT, BSP, OD.

TESTER, PINZA AMPERIMÉTRICA, MEGUER, MEGADO Y CHEQUEO DE LAZO.

12/2016 - 10/2017 KAIROS

Mantenimiento eléctrico

Tareas: Mantener en condiciones todas las instalaciones eléctricas.

06/2009 - 05/2016 ECOPEK S.A

Oficial multiple especializado

Tareas: Mantenimiento edilicio, industrial y efluentes de todas las instalaciones de la compañía. Parte eléctrica y de instrumentos. Utilizacion de sistema SAP para informe de equipos y reparaciones.

01/2009 - 06/2009 Obra en planta ECOPEK S.A

SUPERVISOR DE INSTRUMENTOS - LC INSTALACIONES

2007 - 2008 B.H.C

INSTRUMENTISTA

Obra en celulosa. Alto Paraná Misiones

02/2006 - 12/2006 ASA BAHIA

INSTRUMENTISTA

Obra y parada de planta en celulosa. Alto Paraná Misiones

01/2005 - 12/2005 TECHINT

Instrumentista

Obra en mina de oro. Proyecto Veladero, San Juan

- Otras experiencias

EZVER S.A Mantenimiento eléctrico en Supermercado La Anónima

EDUCACIÓN

• Secundario técnico E.T.I.T. Moreno Bs. As.

1995

Cursado hasta tercer año

INSTUMENTISTA Bahia Blanca

12/2021

Universidad Tecnológica Nacional

Nivel 1

Curso de SEGURIDAD

2019

UNIPAR

Curso de SEGURIDAD

2019

PROFERTIL

Curso de TUBING DE INSTRUMENTOS

2018

Universidad Tecnológica Nacional

ENSAMBLE DE BRIDA HASTA 4

2018

UTN BAHIA BLANCA

TORQUEO

2018

UTN BAHIA BLANCA

Curso de SEGURIDAD BÁSICO

2017

CARGILL, DOW ARGENTINA, PROFERTIL, UNIPAR, TGS, CIA, MEGA, TRAFIGURA

 Curso de ELECTRICISTA instruido hasta 1000V, Espacio confinado, Trabajo en altura, Uso de JLG, Confección de PTS y otros

Otros cursos

HABILIDADES

• Proactivo, responsable, trabajo en equipo, rápido aprendizaje y toma de decisiones

INFORMACIÓN ADICIONAL

Otros conocimientos: Reparación de líneas de caja, cintas transportadoras, zorras eléctricas y autoelevadores. Mantenimiento eléctrico de edificio e industrial.

Mecánica, neumática, conocimientos básicos en hidráulica.

REFERENCIAS

Gustavo Nador - "U.T.E S.A"

291-4571677